【裁判字號】    99,交抗,1957
【裁判日期】    991011
【裁判案由】    違反道路交通管理處罰條例
【裁判全文】
臺灣高等法院交通事件裁定            99年度交抗字第1957號
抗  告  人
即受處分人  甲○○
上列抗告人因違反道路交通管理處罰條例案件，不服臺灣臺北地
方法院，中華民國99年9 月16日所為裁定（99年度交聲字第1140
號），提起抗告，本院裁定如下：
    主  文
抗告駁回。
    理  由
一、抗告意旨略以：並無酒後駕車，伊是跟朋友在車上喝酒聊天
    ，並沒有開車。友人陳緣緣可為證，原審未傳喚，請予撤銷
    等語。
二、原裁定略以：原處分意旨略以：異議人即受處分人甲○○
    於民國99年5月27日上午3時許，駕駛車牌號碼349-NY號營業
    小客車，在臺北縣得和路400 號前，為警發現酒後駕車，經
    實施酒測，其呼氣中酒精濃度值達每公升0.49毫克，員警遂
    掣單舉發，爰依道路交通管理處罰條例第35條第1項第1款之
    規定，裁處受處分人罰鍰新臺幣3萬4千5百元，自裁決日起1
    年內不得考領駕駛執照，並施以道路交通安全講習等語。
    聲明異議意旨略以：是跟朋友在車上喝酒聊天，並沒有開車
    云云。經查：受處分人於前揭時、地，因有酒後駕車的違
    規行為，經警對之施以呼氣酒精濃度測試，其呼氣中酒精濃
    度值達每公升0.49毫克等情，業據證人即舉發員警林盟欽証
    稱：當天第一次發現受處分人是在得和路330 號左右，當時
    受處分人的車停在得和路336 號前慢車道上面，受處分人是
    併排停車，伊巡邏經過，受處分人引擎還在發動中…因他的
    車子停在車道上，妨礙到車輛的行駛，伊停下來問受處分人
    為何會停在這邊…在交談之中發現他的身上酒味很濃，伊問
    他是不是喝酒開車，他說他是坐在車上喝酒的，伊看車內並
    沒有酒瓶或其他飲料瓶，因為當時伊並沒有看到受處分人有
    開車的行為，所以請他下車，找人把車子移開，受處分人就
    下車，將車子熄火，熄火後上鎖，人就走開，但車子還是停
    在慢車道上。伊巡邏就離開了，大概二十分鐘左右，又巡邏
    回來，發現受處分人的車子已經不在現場，在往前巡邏時，
    發現他的車子已經停在得和路400 號前面，那邊是紅線，受
    處分人還是坐在駕駛座上，引擎發動中，他朋友坐在旁邊，
    伊下車上去問受處分人，問他是不是有把車子從336 號開到
    400 號這邊，他辯稱他只是將車子停在路邊，但是他原本停
    的336 號距離400號約有200公尺左右的距離，伊就請受處分
    人下車，問他是如何將車子開過來，受處分人有承認是他把
    車子開到這邊停，伊才依法舉發等語，核與勘驗本件舉發錄
    影光碟結果：前1 個檔案：是員警發現受處分人與友人在場
    有喝酒的情形，但2 人都否認有駕車的行為，且受處分人稱
    其友人不會駕車，員警因為當場並未發現有酒後駕車的行為
    ，所以要受處分人找人將車駛離即離去。後1 個檔案則是：
    員警返回後，發現該車輛有移置的情形，而受處分人在車旁
    ，員警詢問受處分人是否有駕駛車輛的行為，受處分人即坦
    承：剛剛從那邊到這邊而已、我是有開沒錯啦、差不多1 百
    公尺、我只是移動一下而已啦等語不諱，一旁的友人亦稱：
    差不多1 百公尺左右吧、因為我跟他講，我家就住在這邊，
    我請他送我回來、我跟他說你把我載到這邊、因為我們剛才
    在全家，我說我家住在388號，你送我一下等語等情，有勘
    驗筆錄在卷可參，核與證人林盟欽證述情節相符。是受處分
    人於前揭時、地酒後駕車行為之事實，堪予認定，其空言否
    認，自無足取。另其聲請傳喚現場同行的友人，核無必要。
    原處分依前揭道路交通管理處罰條例之規定據以裁罰，核無
    違誤。異議為無理由，應予駁回。
三、按汽車駕駛人飲用酒類後其吐氣所含酒精濃度超過每公升0.
    25毫克以上者，不得駕車，道路交通安全規則第114條第2款
    定有明文。又汽車駕駛人，駕駛汽車經測試檢定酒精濃度超
    過規定標準者，處新臺幣15,000元以上60,000元以下罰鍰，
    並當場移置保管該汽車及吊扣其駕駛執照1 年，道路交通管
    理處罰條例第35條第1 項定有明文；汽車駕駛人違反本條例
    規定，應受吊扣駕駛執照處分，於汽車駕駛人係無駕駛執照
    駕車者，在所規定最長吊扣期間內，不得考領駕駛執照；按
    汽車駕駛人，有道路交通管理處罰條例第35條第1 項規定之
    情形者，應接受道路交通安全講習，同條例第67條第6 項、
    第24條第1項第2款亦分別定有明文。原審以抗告人違規事實
    明確，原處分依上開規定裁罰，並無違誤，而駁回異議，核
    無不合。抗告意旨指摘以原審未傳喚證人陳緣緣乙節，然本
    件已有現場錄影光碟可供查證，已如前述，事証既明，自無
    再傳喚證人必要。其餘抗告意旨，猶執陳詞，否認違規，亦
    不足採，綜上，本件抗告，為無理由，應予駁回。
四、據上論結，應依道路交通案件處理辦法第26條，刑事訴訟法
    第412條，裁定如主文。
中    華    民    國    99    年    10    月    11    日
                  刑事第十八庭審判長法  官  吳鴻章
                                    法  官  汪梅芬
                                    法  官  周政達
以上正本證明與原本無異。
不得再抗告。
                                    書記官  廖純瑜
中    華    民    國    99    年    10    月    12    日

司法院資訊處製作；財團法人民間司法改革基金會備份。
